---
title: "HW1_SOL"
author: "Konstantinos Pasvantis"
date: "`r Sys.Date()`"
output: html_document
---

```{r setup, include=FALSE}
knitr::opts_chunk$set(echo = TRUE)
```


## ΜΕΡΟΣ Α
Φορτώνουμε το παρακάτω dataset:

```{r, echo=TRUE}
library(tidyverse)
data <- tribble( 
~happy, ~uptempo, ~blues, ~jazz, ~gospel,
"yes", "yes", 10, 5, 20,
"no", "no", NA, 12, 15,
"yes", "no", 7, 6, 4,
"no", "yes", 3, NA, NA)
data
```

### Ερώτημα (α)
Για να το μετασχηματίσουμε στην ζητούμενη μορφή ,

```{r, echo=TRUE}
data_tidy1 <- data%>%
 pivot_longer(c(blues,jazz,gospel),names_to='genre',values_to='count')%>%
 arrange(genre)
data_tidy1
```

Κάνοντας το arrange βλέπω ότι το Data_tidy1 δνε ειναι στην ζητούμενη μορφή, 
οπότε απλά αλλάζω την σειρά που εμφανίζονται οι γραμμές του ζητούμενου Dataset.

```{r, echo=TRUE}
data_tidy1<-data_tidy1[c(1,2,3,4,9,10,11,12,5,6,7,8),]
data_tidy1
```


### Ερώτημα (β)
Αρκεί να αφαιρέσω τις NA τιμές από το tidy_data1:
```{r, echo=TRUE}
data_tidy2=data_tidy1%>%drop_na()
data_tidy2
```


### Ερώτημα (γ)
Δημιουργόυμε πρώτα δύο καινούργιες στήλες με τις μεταβλητές να είναι λογικές, αναλόγως τον τύπο της μουσικής και το αν είναι χαρούμενη ή όχι.
```{r, echo=TRUE}
data_tidy3<-data_tidy2%>%
  group_by(genre=='jazz',happy=='yes',.add=TRUE)
data_tidy3
```
Και στην συνέχεια δημιουργούμε το νέο μας dataframe, αφου κάνουμε πρώτα summarise όσον αφορά το άθροισμα των τιμών που μας ενδιαφέρουν

```{r,echo=TRUE}

data_tidy3=data_tidy3[-c(1:3)]%>%
  summarise(total=sum(count))%>%
  rename(jazz=`genre == \"jazz\"`,happy=`happy == \"yes\"`)
data_tidy3
```

### Ερώτημα (δ)
Από το data_tidy2 θα έχω
```{r, echo=TRUE}
sad_jazz <- data_tidy2%>% filter(happy=='no',genre=='jazz')
number_of_sad_jazz_songs<-sad_jazz$count
number_of_sad_jazz_songs
```

Ενώ από το data_tidy3 θα έχω:
```{r,echo=TRUE}
sad_jazz1<-data_tidy3%>%filter(happy==FALSE,jazz==TRUE)
number_of_sad_jazz_songs1<-sad_jazz1$total
```

## ΜΕΡΟΣ Β
**(Α) Προκαταρκτικα** 

```{r, echo=TRUE}
library(tidyverse)
who <- tidyr::who
who
```

**(B) Κατέβασμα αρχείου dict.csv**
```{r,  echo=TRUE}
dict_url <- "https://extranet.who.int/tme/generateCSV.asp?ds=dictionary"
if (!file.exists("dict.csv")) download.file(dict_url, "dict.csv")
dict <- read_csv('dict.csv')

labels <- data.frame(name = colnames(who))
labels

explanations <- semi_join(dict, labels, by=c("variable_name" = "name"))
explanations
```

### Ερώτημα (1)
Για να κάνω τις στήλες new_sp_m014, new_sp_m1524, κλπ, τιμή μίας νέας μεταβλητής, της notification, χρησιμοποιώ την εντολή pivot_longer.

```{r,echo=TRUE}
tidy_who<-who%>%
  pivot_longer(cols = c(5:60),names_to = 'notification',values_to = 'cases')%>%
  drop_na()
tidy_who
```

### Ερώτημα (2) 
```{r, echo=TRUE}
tidy_whob<-tidy_who%>% mutate(across('notification',str_replace,'newrel','new_rel'))
tidy_whob
```

### Ερώτημα (3)
Χωρίζω τα περιεχόμενα της στήλης notification σε 4 νέες, όπου η μία θα περιλαμβάνει μόνο τιμές NA.

```{r,echo=TRUE}
tidy_whoc<-tidy_whob%>%separate('notification',into = c('new','type','sex','age'))
tidy_whoc
```

Βγάζω μόνο τους αριθμούς από την στήλη sex που δημιουργήθηκε, και τις αποθηκεύω στην στήλη age.
```{r,echo=TRUE}
tidy_whoc$age=str_extract(tidy_whoc$sex,'[0-9]+')
tidy_whoc
```

Και τώρα στην στήλη sex, κρατάω μόνο τον πρώτο χαρακτήρα, ο οποίος είναι είτε f είτε m.
```{r,echo=TRUE}
tidy_whoc$sex=substr(tidy_whoc$sex,1,1)
tidy_whoc
```


### Ερώτημα (4)
```{r,echo=TRUE}
tidy_whod<-tidy_whoc%>%select(-c('new','iso2','iso3'))
tidy_whod
```


### Ερώτημα (5)
Κρατάω μόνο τις στήλες country και cases και βγάζω το συνολικό άθροισμα των cases ανά χώρα.

```{r,echo=TRUE}
tidy_whoe<-tidy_whod%>%select(-c('year','type','sex','age'))%>%
  group_by(country)%>%
  summarise_at(vars(cases),
               list(count=sum))
tidy_whoe
```

### Ερώτημα (6)
Με ίδιο σκεπτικό κρατάω μόνο τις στήλες που με ενδιαφέρουν και παίρνω μόνο την μεγαλύτερη τιμή από τα cases, αφού τις κατατάξω σε σειρά ανά χρονία

```{r,echo=TRUE}
tidy_whof<-tidy_whod%>%
  select(c('year','country','cases'))%>%
  group_by(year)%>%
  filter(cases==max(cases))
tidy_whof
```


### Ερώτημα (7)

Βρίσκω τις εγγραφές που αφορούν την Ελλάδα,κρατάω τις στήλες που με ενδιαφέρουν και κάνουν τις τιμές της μεταβλητής sex να είναι οι ίδιες μεταβλητές, με τιμή τον αριθμό των cases ανά φύλο.
Στην συνέχεια διατάσσω το dataframe κατά φθίνουσα σειρά αθροίσματος cases.

```{r,echo=TRUE}
tidy_whog<-tidy_whod%>%
  filter(country=="Greece")%>%
  group_by(year)%>%
  select(-c('country','type','age'))%>%
  pivot_wider(names_from = 'sex',values_from = 'cases',values_fn = {sum})%>%
  arrange(desc(f+m))
tidy_whog
```




